【裁判字號】    97,易,300
【裁判日期】    970411
【裁判案由】    竊盜
【裁判全文】
臺灣高雄地方法院刑事判決               97年度易字第300號
公  訴  人  臺灣高雄地方法院檢察署檢察官
被      告  甲○○
                    （另案於台灣高雄第二監獄執行中）
上列被告因竊盜案件，經檢察官提起公訴（96年度偵字第33294
號），被告於準備程序中就被訴事實為有罪之陳述，經告以簡式
審判之旨，本院合議庭裁定由受命法官獨任進行簡式審判程序，
判決如下：
    主  文
甲○○犯竊盜罪，累犯，貳罪，各處有期徒刑伍月，減為有期徒
刑貳月又拾伍日；又犯竊盜罪，累犯，貳罪，各處有期徒刑伍月
。應執行有期徒刑壹年貳月。
    事  實
一、甲○○前因毒品案件，經臺灣屏東地方法院判處有期徒刑10
    月確定，又因竊盜案件，經同法院判處有期徒刑1 年6 月確
    定，上開兩罪經定執行刑為2 年2 月，甫於民國95年9 月12
    日執行完畢，猶不知悔改，分別意圖為自己不法之所有：（
    一）於96年3 月16日凌晨零時30分許，在高雄市新興區○○
    ○路129 號由楊世淼所經營之「大老婆通訊行」內，竊取楊
    世淼之友人丙○○置放於櫃台上之皮包一只 (內有現金新台
    幣6000元、身分證、健保卡、金融卡等物)。 得手後，將現
    款取出花用，另將證件等物於同年3 月17日放置於上開「大
    老婆通訊行」之信箱內。（二）於96年4 月6日17 時30分許
    ，在高雄市鼓山區○○○○路52號店門前，竊取己○○所有
    而置放於店門口之皮包一只 (內有現金約5000 元 、證件、
    金融卡、行動電話等物)。 得手後，除取出現款花用外，並
    將手機售予不知名之通訊行，得款約700 元，其餘證件及金
    融卡則丟棄於高雄市○○路某處而滅失。（三）於96年7 月
    5 日20時40分許，在高雄市苓雅區○○○路9 號前，見丁○
    ○駕駛車牌號碼6110─ＭＢ自用小客車下車購物未關車窗之
    際，伸手竊取丁○○置放於車內之門號0000000000號、ＮＯ
    ＫＩＡ─Ｎ80型手機一支。得手後，持至高雄市苓雅區○○
    ○路47號「邦盛通訊行」，欲變換現金花用，惟因售價與店
    員魯業文未談妥，因而未成交。（四）於96年7 月9 日18時
    許，在高雄市○○區○○街1 巷2 號「億客隆超商」內，竊
    取店員戊○○置放於櫃台上之門號0000000000號、SHARP
    ─Ｔ91型黑色手機一支。得手後，持至高雄市○○路某通訊
    行出售，得款約2000元。
二、案經國家通訊委員會函送及高雄市政府警察局三民第一分局
    、第二分局報告臺灣高雄地方法院檢察署檢察官偵查起訴。
    理  由
一、本件被告所犯為死刑、無期徒刑或最輕本刑為3 年以上有期
    徒刑以外之罪，其於準備程序中就被訴事實為有罪之陳述，
    經法官告知簡式審判程序之旨，並聽取公訴人之意見後，本
    院合議庭依刑事訴訟法第273 條之1 第1 項規定，裁定由受
    命法官獨任進行簡式審判程序，合先敘明。
二、訊據被告對上開犯行均坦承不諱，核與證人即被害人丙○○
    、己○○、丁○○、魯業文、戊○○之證述相符，並有攝影
    機翻拍相片、通聯調閱查詢單、手機讓渡合約書等在卷可稽
    ，足證被告出於任意性之自白與事實相符，從而本件事證明
    確，被告犯行已堪認定。
三、核被告所為，係犯刑法第320 條第1 項之竊盜罪。所犯上開
    4 罪間，犯意個別，行為有異，應予分論併罰。被告前因毒
    品案件，經臺灣屏東地方法院判處有期徒刑10月確定，又因
    竊盜案件，經同法院判處有期徒刑1 年6 月確定，上開兩罪
    經定執行刑為2 年2 月，甫於95年9 月12日執行完畢，有臺
    灣高等法院被告前案紀錄表在卷可稽，其於執行完畢後5 年
    內故意再犯本案4 件有期徒刑以上之罪，均為累犯，應各依
    刑法第47條第1 項之規定加重其刑。爰審酌被告竊取財物，
    漠視他人合法權益，犯後坦承犯行態度良好及其犯罪之動機
    、目的、手段等一切情狀，分別量處如主文所示之刑，並定
    其應執行之刑。本件犯罪事實欄（一）、（二）所示之犯罪
    ，犯罪時間在96年4 月24日前，亦無中華民96年罪犯減刑條
    例第3 條、第5 條所定不得減刑之情形，應依該條例第2 條
    第1 項之規定予以減刑。公訴意旨雖認被告前已多次犯竊盜
    罪，不知悔改，一再行竊，足見具有犯罪之習慣，其品性惡
    劣，僅藉刑之執行實不足以徹底根絕惡性，有於刑之執行前
    令入勞動場所強制工作之必要。然被告於前次執行完畢出獄
    後，亦曾設法前來高雄之基督教互談會尋找工作，豈知該會
    涉嫌宗教詐財，已由高雄地方法院檢察署檢察官偵辦中，其
    亦未曾領得薪水，且其患有憂鬱症，家中貧困等情，業據本
    院電詢屏東更生保護會確認無訛，足見被告仍有努力工作向
    上之意，難認其不知悔改，品行惡劣，且其犯行尚有疾病及
    家庭經濟等因素，不能遽認其有犯罪之習慣，故本院認並無
    宣告強制工作之必要，附此敘明。
據上論斷，應依刑事訴訟法第273 條之1 第1 項、第299 條第1
項前段，刑法第320 條第1 項、第51條第5 款、第47條第1 項、
，刑法施行法第1 條之1 ，中華民國96年罪犯減刑條例第2 條第
1 項第3 款、第7 條，判決如主文。
本案經檢察官乙○○到庭執行職務。
中    華    民    國    97    年    4     月    11    日
                  刑事第九庭    法  官    王奕勛
以上正本證明與原本無異。
如不服本判決應於收受本判決後10日內向本院提出上訴書狀，並
應敘述具體理由，如未敘述上訴理由者，應於上訴期間屆滿後20
日內補提理由書狀於本院（均須按他造當事人之人數附繕本）「
切勿逕送上級法院」。
中    華    民    國    97    年    4     月    14    日
                                書記官    林晏光
附錄本案論罪科刑法條：
刑法第320 條第1 項


司法院資訊處製作；財團法人民間司法改革基金會備份。
